# 关于环保资产收益权转让的会计处理

提问人：laoshiqan 时间：2016-12-30 17:20:52
咨询各位专家：某环保公司A为一电厂做了一个节能环保项目，采用的是经营租赁的核算方式核算，即资产在A公司账面核算并每年计提折旧，电厂按照节能金额对A进行每年款项金额的支付。现在A公司为尽快回笼资金，与另一节能环保公司C签订收益权转让合同，以一个固定的价格转让给C公司，并约定以后电厂收款由C公司收取。同时电厂也同意A公司将节能环保项目转给C公司，但电厂仍然将款项先支付给A公司，并由A公司开具发票给电厂。A公司在收取票款后支付给C公司。请问A公司对于这个收益权转让如何进行处理？是作为A公司转让固定资产还是如何处理？如果A公司不再提供节能环保设备的主要服务如何处理？如果仍提供一些辅助服务如何处理？如果仍然提供主体的后续维护服务如何处理？先谢谢专家！

回答人：chenyiwei
要考虑在交易前后，A（本会计主体）所承担的资产所有权上主要风险和报酬、权利与义务等是否发生实质变化？如果节能环保设备所有权上的主要风险和报酬已经转移给C，A完全只是代收代付，则A可以终止确认该固定资产，并确认处置损益。

提问人：laoshiqan 时间：2017-01-03 12:13:41
收到，谢谢陈老师。感谢您的回复。 如果是主要报酬转移了，收款金额是作为收入还是作为处置的营业外收入？因为转让的是未来的收益权。

回答人：chenyiwei
如满足终止确认条件的，则属于营业外收入，等同于固定资产处置损益。

提问人：PTma 时间：2017-10-11 14:02:46
请教陈版。如果A没有把环保设备的风险和报酬转移给C。那么每期将收益支付给C的时候，确认为主营业务收入吗。

回答人：chenyiwei
如果风险和报酬未转移，则参照资产抵押借款处理，应归属于C的收益确认为利息支出。